【裁判字號】    95,易,1367
【裁判日期】    950915
【裁判案由】    恐嚇
【裁判全文】
臺灣臺中地方法院刑事判決              95年度易字第1367號
公  訴  人  臺灣臺中地方法院檢察署檢察官
被      告  丁○○
上列上訴人因被告恐嚇取財案件，經檢察官提起公訴（95年度偵
字第7552號），本院判決如下：
    主  文
丁○○連續意圖為自己不法之所有，以恐嚇使人將本人之物交付
，處有期徒刑柒月。
    事  實
一、丁○○基於意圖為自己不法所有之概括犯意，於民國（下同
    ）九十五年一月十九日下午一時許，至台中市○○路○段一
    八九號一樓甲○○經營之二手書店，向林麗玉及其先生乙○○恐嚇稱：伊幫忙渠等清理一些東西，並預支清理費用，要
    渠等支付清理費新台幣（下同）六萬元，否則要叫「孩子」
    （台語，意指黑道少年）來處理等語，致甲○○及乙○○當
    場交付二千元及ＣＤ、ＶＣＤ數片給丁○○，再於九十五年
    一月二十日下午一時許，至前揭二手書店，向林麗玉及乙○○恐嚇稱：「剩下的錢要處理，否則要叫「孩子」（台語，
    意指黑道少年）來處理等語，並將店內所有之ＣＤ空架砸毀
    ，將店內飾品摔落地面，且以「幹你娘」之三字經辱罵林麗
    玉、乙○○（以上毀損及公然侮辱部分均未據告訴人提出告
    訴），致甲○○、乙○○均心生畏懼，惟認不宜再交付金錢
    ，仍報警處理，丁○○因而未能得逞。
二、案經甲○○訴請台中市警察局第一分局移請台灣台中地方法
    院檢察署檢察官偵查起訴。
    理  由
一、訊據被告丁○○坦承於上揭時間至上開二手書店找林麗玉、
    乙○○二人，並曾經摔壞店內物品等情不諱，惟矢口否認有
    恐嚇取財犯行，辯稱：伊有幫忙林麗玉、乙○○清理陽台，
    工資是六萬元，伊只是要去討工資，沒有恐嚇云云，惟查：
    被告先後二次至林麗玉、乙○○所經營之上開二手書店藉詞
    伊已經幫忙清理林麗玉、乙○○位於台中市○○街五樓之二
    之雜物，向林麗玉、乙○○恐嚇稱，要交付六萬元予伊，否
    則要找黑道少年處理，業據證人林麗玉、乙○○到庭結證明
    確，並互核相符，參以被告既自承伊於上揭時地向林麗玉、
    乙○○要錢，並自承上開所謂幫忙清理所花費之「六萬元」
    並無任何單據留存，倘非被告出言恐嚇，何以林麗玉、乙○○在沒有看到任何單據，甚至沒有回到台中市○○街五樓之
    二房屋檢視前，就交付二千元及ＣＤ、ＶＣＤ等物給被告，
    又被告倘未恐嚇林麗玉、乙○○，則何以被告第二次到案發
    現場時，竟摔壞他人店內物品等情，是以上開被告辯解，顯
    係卸責之詞，不足採信。被告犯行，洵堪認定，依法應予論
    科。
二、核被告丁○○所為係犯刑法第三百四十六條第一項恐嚇取財
    罪及同法第三項、第一項之恐嚇取財未遂罪。按行為後法律
    有變更者，適用行為時之法律。但行為後之法律有利於行為
    人者，適用最有利於行為人之法律，刑法第二條第一項定有
    明文。被告行為後，刑法第五十六條連續犯之規定，業於九
    十四年一月七日修正刪除，於同年二月二日公布，並自九十
    五年七月一日起施行，則被告之犯行，因行為後新法業已刪
    除連續犯之規定，此刪除雖非犯罪構成要件之變更，但顯已
    影響行為人刑罰之法律效果，自屬法律有變更，依新法第二
    條第一項規定，比較新、舊法結果，仍應適用較有利於被告
    之行為時法律即舊法論以連續犯（最高法院九十五年第八次
    刑事庭會議決議參照）。是核被告先後二次犯行，時間緊接
    ，所犯基本構成要件相同，顯係基於概括犯意反覆為之，為
    連續犯，依修正前刑法第五十六條之規定，論以刑法第三百
    四十六條第一項之恐嚇取財一罪，並加重其刑。爰審酌被告
    二次恐嚇被害人交付財物，其中一次並得款二千元及數片Ｃ
    Ｄ、ＶＣＤ，所得不多，造成被害人之困擾甚大，犯罪動機
    單純為錢財，手段為使用恐嚇言詞、摔壞他人物品及辱罵，
    犯後未能坦認犯行，態度不佳等一切情狀，量處如主文所示
    之刑。再按刑法第三百四十六條第一項恐嚇取財罪之法定本
    刑為：「六月以上，五年以下有期徒刑，得併科一千元以下
    罰金」，依修正前之刑法第三十三條第五款之規定，其原來
    之罰金刑：「一元以上」，業經修正為罰金：「新台幣一千
    元以上，以百元計算」，另罰金刑之最高度刑部分，依新修
    正之刑法施行法一之一條之規定，得科處之最高罰金刑為新
    台幣三萬元，新法施行前適用之罰金罰鍰提高標準條例第一
    條前段之規定，得科處之最高罰金刑亦為新台幣三萬元，綜
    合比較之結果，新法對被告並未較有利，故仍應適用修正前
    刑法第三十三條第五款之規定論處，就本刑部分，仍適用罰
    金罰鍰提高標準條例第一條前段之規定，附此敘明。
三、據上論斷，應依刑事訴訟法第二百九十九條第一項前段，刑
    法第二條第一項、第三百四十六條第一項，修正前刑法第五
    十六條，罰金罰鍰提高標準條例第一條前段，判決如主文。
本案經檢察官丙○○到庭執行職務。
中    華    民    國    95    年    9     月    15    日
              刑事第十五庭  審判長法  官  曾佩琦
                                  法  官  陳宗賢
                                  法  官  陳如玲
以上正本證明與原本無異。
如不服本判決，應於收受送達後10日內向本院提出上訴書狀（應
附繕本）。
                                  書記官  楊賀傑
中    華    民    國    95    年    9     月    15    日
附錄：本案論罪科刑法條全文
中華民國刑法第346條
（單純恐嚇罪）
意圖為自己或第三人不法之所有，以恐嚇使人將本人或第三人之
物交付者，處6月以上5年以下有期徒刑，得併科1千元以下罰金
。
以前項方法得財產上不法之利益，或使第三人得之者，亦同。
前二項之未遂犯罰之。


司法院資訊處製作；財團法人民間司法改革基金會備份。
